# Fabio Di Pane

Italiano | nato il 11/01/1983

Tel. +39 3927464155

Via Andrea Palladio 41 35134 – Padova, Italia



dipane.fabio@gmail.com

#### Presentazione

Dopo un percorso professionale nel settore economico/turistico, intendo ricollocarmi in quello informatico, mia passione dall'età di 5 anni, con l'obiettivo di diventare Front-End / Web Developer in un primo momento, per poi espandere le mie conoscenze e studi anche al comparto Back-End, sviluppo Software o ciò che mi richiederanno le sfide future.

Dal 2015 studio assiduamente tramite diversi percorsi di E-Learning statunitensi come HarvardX CS50, Android Basics Nanodegree by Google, Codecademy, freeCodeCamp (approfondendo continuamente linguaggi come Python, SQLite, HTML5, CSS3, JavaScript e diversi suoi framework, Jinja 3 e altri), con lo scopo di migliorare le mie capacità di coding e rimanere sempre al passo con le moderne tecnologie e skills richieste.

In continuo aggiornamento e curioso di imparare tutto ciò che abbia a che fare con il coding e le moderne tecnologie, attualmente ho intrapreso lo studio di React e la preparazione per la certificazione <u>Cisco CCNA: 200-125</u>, che conto di sostenere nel mese di Ottobre. Sono <u>aperto all'apprendimento di qualsiasi linguaggio</u> mi venga proposto. I link al mio <u>Portfolio</u> si trovano nella sezione "Tecnologie Conosciute".

#### Esperienze

Web Master, Social Media Manager presso Il Rosmarino fattoria didattica

01/2016 - 12/2016

Manutenzione e gestione pagina Web, eventi e gestione social media. Attività sospesa per potermi dedicare maggiormente agli studi.

#### Australia

02/2013 - 01/2014

Dopo aver girato tutto il paese lavorando in diverse aziende, fra cui anche di comunicazione, ho avuto modo di fare esperienze in ambienti lavorativi differenti da quelli a cui ero abituato e approfondire la mia conoscenza della lingua inglese.

General Manager, Destination Manager, responsabile comunicazione (social media compresi) e addetto Booking presso La Darsena Viaggi by TUVIAGGI SRL

06/2011 - 07/2012

Gestione programmazione viaggi (Sud America e nord africa), comunicazione, booking, customer care

## Stagista presso Backpackers World

09/2010 - 01/2011

Collaborazione alla programmazione viaggi, comunicazione, booking, customer care.

## Hotel Receptionist, Catering e altro presso Differenti aziende

09/2001 - attuale

Parallelamente al percorso professionale intrapreso, ho costantemente lavorato nel settore della ristorazione per poter sostenere finanziariamente i costi della mia formazione.

#### HarvardX: CS50

#### Formazione

### Introduction to Computer Science

2017 - 2019

Percorso formativo di e-learning creato dalla Harvard University, finalizzato, attraverso diversi linguaggi di programmazione (C, Python, Javascript e altri) e challenge da affrontare, a fornire le basi e i meccanismi cognitivi per la creazione di programmi e algoritmi efficienti.

#### **Challenges Portfolio:**

https://github.com/submit50/saylos

#### **Certificate of Achievement:**

https://courses.edx.org/certificates/f52033a388ed494db1a96cdd6c86edbc

## freeCodeCamp - Full-stack developer certificate

2015 - attualmente studiando

Percorso formativo statunitense di e-learning freeCodeCamp.

#### Portfolio:

https://codepen.io/saylos/ https://www.freecodecamp.org/saylos

#### **Responsive Web Design Certificate:**

https://www.freecodecamp.org/certification/saylos/responsive-web-design

#### JavaScript Algorithms and Data Structures Certificate:

https://www.freecodecamp.org/certification/saylos/javascript-algorithms-and-data-structures

Master in Imprenditorialità e management del turismo sostenibile e responsabile

02/2010 - 07/2010

Master di I livello presso il Centro Studi CTS di Roma.

#### Dott. in Economia E Gestione dei Servizi Turistici

2008

presso Università Cà Foscari di Venezia

## Tecnologie Conosciute

### Linux, Windows

Utilizzo bash e Linux da più di 20 anni.

HTML5, CSS3 (compreso Grid e Flexbox), Sass, JavaScript ES6, jQuery, Bootstrap, Jinja3, SQLite, Python3.

In continuo studio e perfezionamento.

#### Portfolio:

**GitHub**: https://github.com/saylos **Codepen**: https://codepen.io/saylos/

CS50-GitHub: https://github.com/submit50/saylos

VS Code, Atom, Eclipse, GIMP, Inkscape, LibreOffice, Office365 (Word, Excell), Google Analytics, Google Apps.

Photo / logo editing, strumenti per l'organizzazione del lavoro e per lo sviluppo software.

#### Lingue

	letto	scritto	parlato
Inglese	C1	C1	C1
	avanzato	avanzato	avanzato
Spagnolo	C1	B1	B2
	avanzato	intermedio	buono

Autorizzo il trattamento dei dati personali contenuti nel mio curriculum vitae in base art. 13 del D. Lgs. 196/20